# 请教资本公积转增股本后每股收益的追溯调整问题。

提问人：xuang 时间：2015-08-21 11:44:46
5000 12/12+2000 10/12+7000 7/12 ，算出来的就是 2015 年度的加权平均股本； 2014 年的加权平均股本14000/5000，以此重述。按我的理解，供参考。

回答人：chenyiwei
因资本公积转增而增加的股份数，应视同自作为转增基数的股份的发行日发行在外。所以 2015 年上半年的加权平均股份数是（ 5000＋2000*4/6） 2 ； 2014 年上半年的同期比较数据是 5000 2 。

提问人：fanxu7788 时间：2015-08-25 15:39:08
我理解，准则说的是在所有者权益前后未发生变化的情况下。但前例用于转增股本的资本公积是在 2015 年 2 月增加的。 请陈版及各位讨论下。。。

回答人：chenyiwei
这个问题在准则中确实没有专门提及，但我理解此处的重点是股份被拆细了，而不是对应的内部转移的权益来源是什么。否则会出现以下奇怪结果：如果不是以资本公积转增的名义，而是以未分配利润分配股票股利的名义，而未分配利润在 2015 年初就足够多（超出了本次转增金额），则又如何解释？因为对每股收益计算而言，资本公积转增和未分配利润转增的效果是完全一样的。

提问人：麻辣烫 时间：2016-01-10 10:25:06
但是如果 2014 年末未分配利润、资本公积都很少，主要来源于 2015 年 2 月增发的资本公积转增股本，上述简单化乘以 2 是否不合适？
而应该直接将转增的资本公积的股数视同 2015 年 2 月增发股数更合适

回答人：chenyiwei
还是建议从最早期间期初开始追溯，道理如前所述。关键是股份被拆细了，而不是拆细股份的权益来源是什么。

提问人：冬呆呆 时间：2016-03-07 15:47:46
请教陈版。某公司 2015 年初股本 1000 万，资本公积 400 万； 2015 年 5 月增资 400 万，其中股本 100 万，资本公积 300 万； 2015 年 9 月资本公积转增股本，以 1100 万元为基数， 10 转 2 。期末计算每股收益时，对于 9 月资本公积转增股本事项，是否需要进行加权计算？
以前看过陈版的帖子，此类情况以转增所来源的资本公积形成的时点为依据计算加权数，此处期初资本公积已足够本期进行转增，但2015 年 9 月进行转增的基数为 1100 万，其中 100 万元是 2015 年 5 月增发形成。对于此情况下的加权平均股数计算有疑惑，请陈版指点。

回答人：chenyiwei
这个问题后来重新考虑过，目前倾向于认为还是按照转增或送股比例视同最早期间期初已完成较为妥当，而不考虑转增来源的权益是何时形成的。